【裁判字號】    92,易,29
【裁判日期】    920627
【裁判案由】    竊盜
【裁判全文】
臺灣雲林地方法院刑事判決                            九十二年度易字第二九號
    公  訴  人  臺灣雲林地方法院檢察署檢察官
    被      告  甲○○
右列被告因竊盜案件，經檢察官聲請簡易判決處刑（臺灣雲林地方法院檢察署九十一
年度偵字第三三七七號），及移
二四五六四號），本院改依通常程序判決如左：
    主  文
甲○○連續攜帶兇器於夜間侵入住宅竊盜，累犯，處有期徒刑壹年拾月。
    事  實
一、甲○○曾因夜間侵入住宅竊盜，經臺灣板橋地方法院於民國八十八年四月十四日
    ，以八十七年度易字第三六一０號，判處有期徒刑一年，於八十八年五月十七日
    判決確定，指揮書執畢日期八十九年三月七日執行完畢，又因攜帶兇器竊盜，經
    臺灣新竹地方法院於九十年五月三十一日，以九十年度易字第一三號，判處有期
    徒刑十月，於九十年六月二十一日判決確定，指揮書執畢日期九十一年三月十八
    日執行完畢。依然不知悔改，仍基於概括之犯意，意圖為自己不法之所有，首先
    攜帶所有客觀上足以對人之生命、身體、安全構成威脅，具有危險性，可供兇器
    使用之螺絲起子一支，於九十一年七月十九日二十時十分許夜間，侵入雲林縣崙
    背鄉阿勸村鹽園八十五號住宅，再以該螺絲起子撬開臥房門鎖，進入房間竊取丁○○所有掌上型收音機一台、毛毯一件，嗣於九十一年七月二十五日二十一時，
    為員警在雲林縣二崙鄉復興村湳底寮豬估舍查獲，並扣回掌上型收音機一台、毛
    毯一件發還予丁○○。又於九十一年十二月十九日二十三時許夜間，侵入台中市
    ○○路二四八巷二號二樓住宅，竊取丙○○所有皮鞋十三雙、陶瓷玩偶六十個、
    充電器二十個、手推車一部、腳踏車一台，得手後於九十一年十二月二十二日五
    時許，在台中市○○路與自由三街口跳蚤市擺設販賣，為丙○○發現報警查獲，
    並扣回皮鞋十三雙、陶瓷玩偶六十個、充電器二十個、手推車一部、腳踏車一台
    發還予丙○○。
二、案經丁○○訴由雲林縣警察局西螺分局移送臺灣雲林地方法院檢察署檢察官聲請
    簡易判決處刑及由台中市警察局第一分局移送臺灣臺中地方法院檢察署檢察官移
    送併案審理，嗣由本院改依通常程序審理。
    理  由
一、被告甲○○坦白認罪，承認攜帶所有螺絲起子一支，於九十一年七月十九日二十
    時十分許夜間，侵入雲林縣崙背鄉阿勸村鹽園八十五號住宅，再以該螺絲起子撬
    開臥房門鎖，進入房間竊取他人所有掌上型收音機一台、毛毯一件，事後於九十
    一年七月二十五日二十一時，為員警在雲林縣二崙鄉復興村湳底寮豬估舍查獲，
    並扣回掌上型收音機一台、毛毯一件發還予所有人。同時又承認於九十一年十二
    月十九日二十三時許夜間，侵入台中市○○路二四八巷二號二樓住宅，竊取他人
    所有皮鞋十三雙、陶瓷玩偶六十個、充電器二十個、手推車一部、腳踏車一台，
    得手後於九十一年十二月二十二日五時許，在台中市○○路與自由三街口跳蚤市
    擺設販賣，為所有人發現報警查獲，及扣回皮鞋十三雙、陶瓷玩偶六十個、充電
    器二十個、手推車一部、腳踏車一台發還予物主。查，告訴人丁○○住宅於九十
    一年七月十九日二十時十分許夜間，遭人侵入並以螺絲起子撬開臥房門鎖，進入
    房間竊盜其所有掌上型收音機一台、毛毯一件，事後於九十一年七月二十五日二
    十一時，員警在雲林縣二崙鄉復興村湳底寮豬估舍查獲竊賊，並扣回其所有掌上
    型收音機一台、毛毯一件，業據告訴人丁○○於警察局指認在卷，其證詞又為被
    告所無爭執，並有告訴人丁○○所出具之贓物認領保管單一紙在卷可證，另被害
    人丙○○住處於九十一年十二月十九日二十三時許夜間，為人侵入並竊取其所有
    皮鞋十三雙、陶瓷玩偶六十個、充電器二十個、手推車一部、腳踏車一台，事後
    竊賊於九十一年十二月二十二日五時許，在台中市○○路與自由三街口跳蚤市擺
    設販賣時，為其發現報警查獲，並扣回皮鞋十三雙、陶瓷玩偶六十個、充電器二
    十個、手推車一部、腳踏車一台，已經被害人丙○○於警察局指證無誤，其證詞
    亦為被告所不爭執，並有被害人丙○○所出具之贓證物保管收據一紙在卷可佐。
    被告上開之自白以及告訴人、被害人上開之指證，互核一致，均與事實相符，是
    故被告連續二次之竊盜犯行，事證明確，可以認定，應依法論罪科刑。
二、查螺絲起子客觀上足以對人之生命、身體、安全構成威脅，具有危險性，可供兇
    器使用，係屬兇器一種。被告攜帶兇器於夜間侵入住宅竊盜，核其所為，係犯刑
    法第三百二十一條第一項第一款於夜間侵入住宅竊盜罪及同條第三款、第一款攜
    帶兇器於夜間侵入住宅竊盜罪。所犯攜帶兇器於夜間侵入住宅竊盜罪部分，即偷
    竊告訴人丁○○財物部分，檢察官起訴被告攜帶兇器毀壞安全設備於夜間侵入住
    宅竊盜罪名，但起訴事實既認定被告以該螺絲起子「撬開」臥房門鎖，非「撬壞
    」臥房門鎖，被告亦無供認「撬壞」臥房門鎖，告訴人又非指證其臥房門鎖遭到
    「撬壞」，此部分自不能認定被告毀壞門扇或安全設備，檢察官引用法條，尚有
    未合，惟起訴社會基本事實相同，起訴法條應予變更，爰依法變更起訴法條。被
    告二次竊盜犯行，陸續為之，以侵入住宅之相同方法竊盜，觸犯基本構成要件相
    同之罪名，顯係基於概括之犯意反覆為之，依連續犯之規定，論以情節較重之刑
    法第三百二十一條第一項第三款、第一款攜帶兇器於夜間侵入住宅竊盜一罪。又
    被告係連續竊盜，檢察官雖僅起訴部分犯行，然未經起訴部分與已經起訴部分，
    有連續關係，為裁判上一罪即訴訟法上同一案件，為起訴效力所及，且經移送併
    辦，基於審判不可分原則，本院自得一併加以裁判。另被告曾因夜間侵入住宅竊
    盜，經臺灣板橋地方法院於八十八年四月十四日，以八十七年度易字第三六一０
    號，判處有期徒刑一年，於八十八年五月十七日判決確定，指揮書執畢日期八十
    九年三月七日執行完畢，又因攜帶兇器竊盜，經臺灣新竹地方法院於九十年五月
    三十一日，以九十年度易字第一三號，判處有期徒刑十月，於九十年六月二十一
    日判決確定，指揮書執畢日期九十一年三月十八日執行完畢，有臺灣高等法院被
    告全國前案紀錄表、臺灣雲林地方法院檢察署刑案資料查註紀錄表各一紙附卷可
    查，其於刑之執行完畢後五年內再犯本件有期徒刑以上之罪，為累犯，應依刑法
    第四十七條規定遞加重其刑。
三、被告甲○○二十八歲，年紀輕輕，不思奮發向上，一再侵入住宅或攜帶兇器竊盜
    ，已經因夜間侵入住宅竊盜，經臺灣板橋地方法院於八十八年四月十四日，判處
    有期徒刑一年，於八十九年三月七日執行完畢後，又攜帶兇器竊盜，經臺灣新竹
    地方法院於九十年五月三十一日，判處有期徒刑十月，於九十一年三月十八日執
    行完畢後，不久即於同年七月十九日、十二月十九日連續犯本件竊盜，無視法律
    秩序，毫無悔改跡象，嚴重性危害社會與他人居家安全，本院認非處以較重之刑
    ，不足促其改過向善，因此量處被告有期徒刑一年十月。至於螺絲起子一支，並
    未扣案，無從認定尚屬存在，爰不予宣告沒收，附此敘明。
四、本案既於審判中發現應予變更起訴法條及其他裁判上一罪之犯罪事實，足認檢察
    官之聲請簡易判決處刑顯不適當，具有刑事訴訟法第四百五十一條之一第四項但
    書所列不得以簡易判決處刑情形之一，依同法第四百五十二條規定應適用通常程
    序審判之，應由本院逕依通常程序為判決，在此敘明。
據上論斷，應依刑事訴訟法第四百五十二條、第二百九十九條第一項前段、第三百條
，刑法第五十六條、第三百二十一條第一項第一款、第三款、第四十七條，判決如全
文。
本案經檢察官乙○○到庭執行職務。
中      華      民      國      九十二      年    六    月    二十七    日
                                臺灣雲林地方法院刑事第二庭
                                    法  官  吳  褔  森
右正本證明與原本無異。
如不服本判決，應於判決送達後十日內向本院提出上訴狀（應附繕本）。「切勿逕送
上級法院」。
告訴人或被害人對於判決如有不服具備理由請求檢察官上訴者，其上訴期間之計算係
以檢察官收受判決正本之日期為準。
                                    書記官  李  松  坤
中      華      民      國      九十二      年    六    月    二十七    日
附錄本案論罪科刑法條：
刑法第三百二十一條：
犯竊盜罪而有左列情形之一者，處六月以上五年以下有期徒刑：
一、於夜間侵入住宅或有人居住之建築物、船艦或隱匿其內而犯之者。
二、毀越門扇、牆垣或其他安全設備而犯之者。
三、攜帶兇器而犯之者。
四、結夥三人以上而犯之者。
五、乘火災、水災或其他災害之際而犯之者。
六、在車站或埠頭而犯之者。
前項之未遂犯罰之。


司法院資訊處製作；財團法人民間司法改革基金會備份。
